臺灣高等法院刑事裁定
111年度抗字第989號
抗  告  人  
即  聲請人  林家淵




上列抗告人即聲請人因聲請停止執行案件，不服臺灣臺北地方法
院中華民國111年6月15日裁定（111年度聲字第1003號），提起
抗告，本院裁定如下：
    主  文
抗告駁回。
    理  由
一、原裁定意旨略以：抗告人即聲請人林家淵（下稱抗告人）前
    因施用第二級毒品案件，經原審法院以111年度毒聲字第304
     號裁定令入勒戒處所觀察、勒戒（下稱系爭觀勒裁定）後
    ，抗告人雖已提出抗告，然「抗告不停止執行」乃屬法律原
    則，例外要停止執行，即應遵循「例外從嚴」之要求，否則
    無異將架空法律之原則規定。抗告人於警詢中已坦承施用大
    麻之犯行不諱，並經警員在其住處扣得大麻花9包及其他毒
    品，檢察官基此認為抗告人另涉嫌販賣毒品，不宜予以附命
    完成戒癮治療之緩起訴處分，而聲請法院裁定令抗告人入勒
    戒處所觀察、勒戒，應屬適法，抗告人亦未提出任何應停止
    執行之正當事由，故其聲請停止執行系爭觀勒裁定為無理由
    ，應予駁回等語。
二、抗告意旨略以：抗告人就系爭觀勒裁定已提出抗告，若法院
    不許停止執行，一旦該案抗告成功，將造成無益之執行，對
    抗告人也會造成無法回復之損害，為此提起抗告，請審酌抗
    告人已轉為污點證人，並配合警方破獲數件毒品案件之情形
    ，撤銷原裁定，准予停止執行等語。
三、按抗告無停止執行裁判之效力，但原審法院於抗告法院之裁
    定前，得以裁定停止執行；抗告法院得以裁定停止裁判之執
    行，刑事訴訟法第409條第1項、第2項定有明文；上開規定
    在對法院之觀察、勒戒裁定不服而提起抗告者，亦有適用，
    復據觀察勒戒處分執行條例第3條第4項規定綦詳。此規定係
    於觀察、勒戒處分之原因尚待查明時，為避免無益之執行並
    兼顧人權之保護而設，自應依個案具體情形予以判斷。
四、經查，抗告人前因施用第二級毒品案件，經原審法院依檢察
    官之聲請，於民國111年5月27日以111年度毒聲字第304號裁
    定令入勒戒處所觀察、勒戒後，抗告人雖於111年6月13日具
    狀向原審法院聲請停止執行系爭觀勒裁定，然並未敘明有何
    應停止執行之正當事由；且依本院被告前案紀錄表之記載（
    本院卷第6頁正反面），檢察官並未在系爭觀勒裁定尚未確
    定之情形下，即先予執行，顯見抗告人並無如不停止執行，
    將承受難以回復之損害情事，原審法院因此認定尚無停止執
    行系爭觀勒裁定之必要，而駁回抗告人之聲請，於法要無違
    誤。況抗告人對系爭觀勒裁定所提起之抗告，業經本院於11
    1年7月1日以111年度毒抗字第592號裁定駁回確定在案，亦
    有本院上開裁定在卷可憑，益徵抗告人已無觀察、勒戒處分
    之原因尚待查明之情形，自無停止執行系爭觀勒裁定之餘地
    。是以抗告意旨徒執前詞，指摘原裁定不當而提起抗告，為
    無理由，應予駁回。
據上論斷，應依刑事訴訟法第412條，裁定如主文。
中　　華　　民　　國　　111 　年　　7 　　月　　12　　日
                  刑事第二十一庭審判長法　官  林怡秀
                                      法　官  胡宜如
                                      法　官  劉元斐
以上正本證明與原本無異。
不得再抗告。
                                      書記官  陳靜雅
中　　華　　民　　國　　111 　年　　7 　　月　　12　　日